臺灣高雄地方法院刑事判決　　　　　　　 96年度易字第868號
公　訴　人　臺灣高雄地方法院檢察署檢察官
被　　　告　乙○○
上列被告因竊盜案件，經檢察官提起公訴（95年度偵字第32662
號），被告就被訴事實為有罪之陳述，經本院合議庭裁定由受命
法官獨任進行簡式審判程序，本院判決如下：
    主  文
乙○○攜帶兇器毀壞門扇及踰越牆垣竊盜，處有期徒刑陸月，如
易科罰金，以銀元佰元即新臺幣玖佰元折算壹日。
    事實及理由
一、犯罪事實：乙○○意圖為自己不法之所有，於民國95年3 月
    14日下午3 時20分許，至甲○○位於高雄縣林園鄉○○路○
    段751 號住處（共3 層樓之透天屋），踰越牆垣攀爬至該址
    2 樓後方之平台，並以其所攜帶客觀上足供兇器使用之鐵鎚
    1 把及螺絲起子1 支，破壞2 樓落地鐵捲門及鋁門，致使鐵
    捲門及鋁門喪失防閑之功能後，侵入甲○○之住宅（侵入住
    宅未據告訴），於竊取住宅內存錢筒內之新臺幣（下同）30
    0 元後逃逸。案經高雄縣政府警察局林園分局報請臺灣高雄
    地方法院檢察署檢察官偵查起訴。
二、認定事實所憑之證據：
  (一)被告乙○○於本院審理時之自白（見本院卷第50、58頁）。
  (二)被害人甲○○於警詢中之指述（見警卷第1、2頁）。
  (三)內政部警政署刑事警察局95年4 月12日鑑驗書、現場勘查採
    證紀錄表各1 份（見警卷第3 至5 頁）、照片18幀（見警卷
    第7 至11頁）。
三、按行為後法律有變更者，適用行為時之法律。但行為後之法
    律有利於行為人者，適用最有利於行為人之法律，刑法第2
    條第1 項定有明文。查被告行為後，如附表所示之法律業經
    變更，並於95年7 月1 日施行，玆經比較結果，裁判時法並
    未較為有利，從而應依刑法第2 條第1 項前段規定，適用行
    為時法。另按刑法上所謂兇器，其種類並無限制，凡客觀上
    對於人之生命、身體、安全構成威脅，具有危險性之兇器均
    屬之，且祇須行竊時攜帶此種具有危險性之兇器為已足，並
    不以攜帶之初有行兇之意圖為必要（最高法院79年度台上字
    第5253號判例意旨參照）。經查，被告攜以行竊之鐵鎚1 把
    、螺絲起子1 支，雖未扣案，然衡諸日常生活經驗法則，均
    為鐵器材質，以之揮擊或刺人，客觀上足以對人之身體、安
    全構成威脅，顯為具有危險性之兇器無訛。是核被告所為，
    係犯刑法第321 條第1 項第2 、3 款之攜帶兇器毀壞門扇及
    踰越牆垣竊盜罪。爰審酌被告前有殺人未遂、侵占、竊盜、
    違反肅清煙毒條例等前科，有臺灣高等法院被告前案紀錄表
    1 份在卷可按，素行非佳，其不思正途以獲取所需，竟攜帶
    兇器毀壞門扇及踰越牆垣侵入被害人住宅內竊取財物，所為
    自應受相當之刑事非難。惟念被告竊得財物僅新臺幣300 元
    ，犯後於本院審理時已知錯坦承犯行，被害人經本院通知對
    本案無意見而未到庭及其犯罪之動機、目的、智識程度小學
    畢業、生活狀況等一切情狀，量處如主文所示之刑，並諭知
    易科罰金之標準，以資懲儆。被告持以行竊之螺絲起子、鐵
    鎚並未扣案，且非違禁物，被告並表示已經不見了（見本院
    卷第50頁），為避免日後執行之困難，爰不為沒收之諭知，
    併予敘明。
據上論斷，應依刑事訴訟法第273 之1 第1 項、第284 條之1 、
第299 條第1 項前段、第310 條之2 、第454 條第1 項，刑法第
2 條第1 項前段、第321 條第1 項第3 款、第2 款、第41條第1
項前段（行為時），罰金罰鍰提高標準條例第2 條（行為時），
現行法規所定貨幣單位折算新臺幣條例第2 條，判決如主文。
本案經檢察官丙○○到庭執行職務。
中　　華　　民　　國　　96　　年　　5　　 月　　3 　　日
                  鳳山刑事第一庭  法　官  林永村
如不服本判決，應於判決送達後10日內，向本院提出上訴狀。
以上正本證明與原本無異。
中　　華　　民　　國　　96　　年　　5 　　月　　3   　日
                                  書記官  李祥銘
附表：
┌──┬───────┬───────┬───────┬────┐
│比較│行為時法（95年│裁判時法（95年│比較結果      │備註    │
│內容│7 月1 日前之刑│7 月1 日生效之│              │        │
│    │罰法律）      │刑罰法律）    │              │        │
├──┼───────┼───────┼───────┼────┤
│易科│刑法第41條第1 │刑法第41條第1 │裁判時法刪除易│        │
│罰金│項：犯最重本刑│項：犯最重本刑│科罰金時，需具│        │
│之宣│為5 年以下有期│為5 年以下有期│備「因身體、教│        │
│告及│徒刑以下之刑之│徒刑以下之刑之│育、職業或家庭│        │
│折算│罪，而受6 個月│罪，而受6 個月│之關係或其他正│        │
│標準│以下有期徒刑或│以下有期徒刑或│當事由，執行顯│        │
│    │拘役之宣告，因│拘役之宣告者，│有困難者」之限│        │
│    │身體、教育、職│得以新臺幣1,00│制，似以裁判時│        │
│    │業、家庭之關係│0 元、2,000元 │法對被告有利；│        │
│    │或其他正當事由│或3,000元折算 │惟觀今司法實務│        │
│    │，執行顯有困難│1 日，易科罰金│對於被告是否宣│        │
│    │者，得以1 元以│。但確因不執行│告得易科罰金，│        │
│    │上3 元以下折算│所宣告之刑，難│實無以「因身體│        │
│    │1 日，易科罰金│收矯正之效，或│、教育、職業或│        │
│    │。但確因不執行│難以維持法秩序│家庭之關係或其│        │
│    │所宣告之刑，難│者，不在此限。│他正當事由，執│        │
│    │收矯正之效，或│              │行顯有困難者」│        │
│    │難以維持法秩序│罰金罰鍰提高標│等情狀為考量。│        │
│    │者，不在此限。│準條例第2 條刪│而裁判時法易科│        │
│    │              │除。          │罰金折算標準已│        │
│    │罰金罰緩提高標│              │由銀元100 、20│        │
│    │準條例第2 條前│              │0 、300 元即新│        │
│    │段：依刑法第41│              │台幣300 、600 │        │
│    │條易科罰金或第│              │、900 元，提高│        │
│    │42條第2 項易服│              │為以新台幣1,00│        │
│    │勞役者，均就其│              │0 元、2,000 元│        │
│    │原定數額提高為│              │、3,000 元折算│        │
│    │100 倍折算1 日│              │1 日，綜合觀之│        │
│    │。            │              │，行為時法對被│        │
│    │現行法規所定貨│              │告較為有利。  │        │
│    │幣單位折算新臺│              │              │        │
│    │幣條例第2 條。│              │              │        │
├──┴───────┴───────┴───────┴────┤
│比較結果：                                                    │
│裁判時法並未較有利於被告。從而，應依刑法第2 條第1 項前段規定，│
│適用行為時之法律。                                            │
└───────────────────────────────┘
中華民國刑法第321條：
犯竊盜罪而有左列情形之一者，處6 月以上、5 年以下有期徒刑
：
一  於夜間侵入住宅或有人居住之建築物、船艦或隱匿其內而犯
    之者。
二  毀越門扇、牆垣或其他安全設備而犯之者。
三  攜帶兇器而犯之者。
四  結夥三人以上而犯之者。
五  乘火災、水災或其他災害之際而犯之者。
六  在車站或埠頭而犯之者。
前項之未遂犯罰之。
